【裁判字號】    92,重訴,184
【裁判日期】    920430
【裁判案由】    清償借款
【裁判全文】
臺灣高雄地方法院民事判決  九十二年度重訴字第一八四號
    原      告  泛亞商業銀行股份有限公司
    法定代理人  乙○○
    訴訟代理人  甲○○
    被      告  丙○○
    兼訴訟代理人
                丁○○      住.
右當事人間請求清償借款事件，本院判決如左：
    主    文
被告應連帶給付原告新台幣壹仟佰肆拾肆萬壹仟肆佰陸拾玖元及自民國八十八年九
月二十九日起至清償日止按年息百分之九點五八計算之利息，並自民國八十八年十月
三十日九日起至清償日止，其逾期在六個月以內者按上開利率百分之十、超過六個月
以上者按上開利率百分之二十計算之違約金。
訴訟費用由被告連帶負擔。
本判決於原告以新台幣肆佰肆拾捌萬零肆佰玖拾元為被告供擔保後得假執行。
    事    實
甲、原告方面：
  一、聲明：除假執行擔保金額外，求為判決如主文所示。
  二、陳述：
      訴外人蘇格於民國八十七年六月十二日邀同被告丙○○及丁○○為連帶保證人
      ，向原告借款新臺幣（下同）一千四百萬元，該項借款期限七年，自借款日起
      依年金法按期平均攤付本息，最後一期清償本金餘額，約定利息為按年息百分
      之九點六機動計息，另定借用人不依期還本者即喪失期限利益而視為全部到期
      ，且其遲延履行之本金或利息，除仍按上開利率計息外，其逾期在六個月以內
      者，按上開利率百分之十、逾期超過六個月者，另依約定利率百分之二十加計
      違約金。詎訴外人蘇格就上開借款僅清償部分本息至八十八年九月二十九日止
      ，餘款即未再依約繳納，按約即視為全部到期而應即將積欠之本金一千三百四
      十四萬一千四百六十九元及其利息、違約金一次清償，被告丙○○、丁○○為
      其連帶保證人，依法自應負連帶清償之責。為此乃依消費借貸、連帶保證之法
      律關係提起本訴，請求判令被告應連帶給付如主文第一項所示之金額及其利息
      、違約金。
  三、證據：提出借據、約定書等件為證。
乙、被告丙○○、丁○○方面：
  一、聲明：求為判決駁回原告之訴。
  二、陳述：
      該筆借款係丙○○以訴外人蘇格名義向原告所借得，目前無力清償等語。
  三、證據：未提出任何書面證據。
    理    由
一、本件原告起訴主張訴外人蘇格於上開時日邀同被告丙○○、丁○○為連帶保證人
    而向伊借取前開金額，嗣因遲未繳付本息而視為全部到期，計欠有如主文第一項
    所示之金額及其利息、違約金之事實，業據其提出與所述相符之借據、約定書等
    件為證，為被告所不爭執，且經本院核閱前開卷證資料無誤，應認原告之主張為
    真實。
二、按借用人應於約定期限內，返還與借用物種類、品質、數量相同之物，而遲延之
    債務，以支付金錢為標的者，債權人得請求依法定利率計算之遲延利息，但約定
    利率較高，仍從其約定利率，另當事人得約定債務人不履行債務時，應支付違約
    金，民法第四百七十八條前段、第二百三十三條第一項、第二百五十條第一項分
    別定有明文，另保證債務之所謂連帶，係指保證人與主債務人負同一債務，對於
    債權人各負全部給付之責任，此就民法第二百七十二條第一項規定連帶債務之文
    義參照觀之亦明。從而本件原告依消費借貸、連帶保證之法律關係據以提起本訴
    ，請求判令被告應連帶給付如主文第一項所示之金額及其利息、違約金，依法即
    無不合，自應予以准許。
三、本件原告陳明願供擔保聲請假執行之宣告，經核並無不合，爰酌定相當之擔保金
    額准許之。
四、據上論結，本件原告之訴為有理由，依民事訴訟法第八十五條第二項、第三百九
    十條第二項，判決如主文。
中      華      民      國    九十二    年      四      月     三十     日
                              臺灣高雄地方法院民事庭
~B審判長法官  陳嘉惠
~B法      官  蔡廣昇
~B法      官  胡宜如
右為正本係照原本作成。
如不服本判決，應於送達後廿日內，向本院提出上訴狀並表明上訴理由，如於本判決
宣示後送達前提起上訴者，應於判決送達後十日內補提上訴理由書（須附繕本）。
中      華      民      國    九十二    年      四      月     三十     日
~B法院書記官  王世雄


司法院資訊處製作；財團法人民間司法改革基金會備份。
